【裁判字號】    90,交抗,490
【裁判日期】    901126
【裁判案由】    違反道路交通管理處罰條例
【裁判全文】
臺灣高等法院交通事件裁定                        九十年度交抗字第四九號
    抗告人即
    受處分人  甲○○
右抗告人因違反道路交通管理處罰條例案件，不服臺灣板橋地方法院中華民國九十年
十月十八日裁定（九十年度交聲字第七八二號），提起抗告，本院裁定如左：
    主  文
抗告駁回。
    理  由
一、按汽車駕駛人飲用酒類或其他類似物後，其吐氣所含酒精濃度超過每公升０．二
    五毫克者，不得駕車。又，汽車駕駛人駕駛汽車，經測試檢定，有酒精濃度超過
    規定標準者，處新台幣一萬五千元以上六萬元以上罰鍰，並當場禁止其駕駛及吊
    扣其駕駛執照一年。道路交通安全規則第一百十四條第一項第二款、道路交通管
    理處罰條例第三十五條第一項第一款，分別定有明文。
二、經查：本件受處分人即抗告人於民國（下同）九十年七月二十二日十七時三十五
    分，駕駛ＧＰＺ─二二八號重機車，在台北縣樹林市鎮○街○○○街口前，為警
    攔截，經酒精測試後，其吐氣所含酒精濃每公升０．四八毫克，超過每公升０．
    二五毫克之標準值，有酒測單附卷可稽。另據本件舉發員警涂國華在原法院訊問
    時具證供稱：我當時感覺異議人有點臉紅，應該是有喝酒，我們一般會看駕駛人
    騎車的情形，我當時是服一人勤務（交通指揮），不會攜帶酒測器，巡邏勤務才
    會攜帶酒測，我通知巡邏隊來，我們要異議人用吹管吹氣，吹氣要延續三、五秒
    ，我請異議人吹時，異議人很平隱的吹，並沒有異樣，我們的酒測器有定時檢測
    云云（見原法院卷第二十頁）。即抗告人於九十年八月二十二日所具異議狀、九
    十年八月一日所具申訴書亦均坦承：有喝啤酒一瓶等語（見原法院卷第三頁、第
    八頁）。則本件舉發員警涂國華之前述供證自非出自虛構，應屬可信。從而，原
    法院裁定以：「原處分機關援引上開道路交通管理處罰條例之規定，裁處異議人
    罰鍰新台幣三萬一千五百元，並吊扣駕駛執照十二個月，並無不當」云云，駁回
    受處分人之異議，核無不合。
三、受處分人之抗告意旨雖以：依規定酒測時應將酒測器規零，讓被測人確認無誤始
    可進行酒測，測後亦應告之測試結果以示公允，該員警均未依法執勤，顯為執行
 不當，應視為酒測無效；且員警為何一再要求吹氣，是否酒測器有所異常，一瓶
    罐裝啤酒可測到０．四八毫克，實令人難以置信等語。惟查：本件受處分人接受
    酒測時，員警曾於九十年七月二十二日十七時三十五分將酒測器規零，經酒精測
    試後，受處分人吐氣所含酒精濃每公升０．四八毫克，並經受處分人確認無誤後
    簽名，有酒精測試單附在原法院卷第十一頁可證。受處分人抗告意旨所指：員警
    均未依法執勤，顯為執行不當云云，顯非事實。次查，本件酒測所使用之SD-400
    PA型第017408D 號呼氣酒精測試器甫於九十年二月五日經中央標準檢驗局檢定合
    格，有該局發給之檢定合格證明書附在本院卷可證；受處分人質疑本件警員所使
    用呼氣酒精測試器之檢測有誤等語，亦無理由。綜上各節，抗告人之抗告並無理
    由，應予駁回。
三、據上論結，應依道路交通案件處理辦法第二十六條，刑事訴訟法第四百十二條，
    裁定如主文。
中      華      民      國    九十      年     十一     月    二十六    日
                              臺灣高等法院交通法庭
                                  審判長法  官  劉  景  星
                                        法  官  陳  志  洋
                                        法  官  陳  博  志
右正本證明與原本無異。
不得再抗告。
                                        書記官  陳  嘉  文
中      華      民      國      九十     年  十一     月   二十九       日


司法院資訊處製作；財團法人民間司法改革基金會備份。
